# 请教陈老师持股比例计算问题

提问人：85 度 CCC 时间：2019-04-28 02:07:08
尊敬的陈老师，请问一下， 1 、如果 A 公司是 B 公司的母公司，A持有 C公司 30%的股权并按权益法进行核算，B 持有 C公司 12% 的股权并按可供出售金融资产成本法进行核算，请问陈老师在合并层面，是否应把 C 公司放入按权益法核算的联营企业并按持股 42%计算投资收益并披露？ 2 、陈老师，还有一个问题我比较困惑，假如 A 是 B 的母公司持有B 公司 70%股权，B 又持有 C 公司 40% 股权并按权益法核算，那么在合并报表层面，最后披露 A 持有 C的股权还是 40% 吗？不需要像合并子公司一样将持股比例计算为 70%*40%？ 3 、最后请问陈老师，按可供出售金融资产成本法核算时，被投资单位宣告分配股利时投资单位就应按持股比例计算相应的投资收益对吗？谢谢陈老师！

回答人：chenyiwei
1 、是，A的合并报表层面需度 B持有 C 的 12%股权调整为权益法。
2 、还是 40%，只不过有 12% 的投资收益最终归属于持有 B 公司 30% 股权的少数股东。所以合并报表中投资收益按 40%计算，但同时确认 12%的少数股东损益。
3 、对于非上市公司是这样的。对于上市公司，因为股票处于不断流通中，故一般应在分红派息公告中确定的除权除息日确认投资收益和应收股利。